【裁判字號】    97,審消債更,698
【裁判日期】    970609
【裁判案由】    聲請更生程序
【裁判全文】
臺灣高雄地方法院民事裁定         97年度審消債更字第698號
聲  請  人  甲○○
訴訟代理人  曾永霖律師
上列當事人聲請消費者債務清理事件，本院裁定如下：
    主  文
聲請人應於本裁定送達後十日內，補提與全體金融機構之債權人
達成還款協商合意之協議書（須已簽章）及依還款計畫還款之證
明文件影本（如存摺封面及內頁、匯款或轉帳證明等），及如附
表所示釋明不可歸責於己事由、財產狀況說明等證明文件影本到
院。
    理  由
一、按債務人與金融機構協商成立者，不得聲請更生或清算，但
    因不可歸責於己之事由，致履行顯有重大困難者，不在此限
    ；本條例施行前，債務人依金融主管機關協調成立之中華民
    國銀行公會會員辦理消費金融案件無擔保債務協商機制與金
    融機構成立之協商，準用前項之規定，消費者債務清理條例
    第151 條第5 項、第6 項分別定有明文。又聲請更生或清算
    不合程式、不備其他要件或拒絕提出關係文件者，法院應以
    裁定駁回之，但其情形可以補正者，法院應定期間先命補正
    ，復為同條例第8 條、第46條所明定。
二、經查本件債務人向本院聲請更生，雖主張：其於消費者債務
    清理條例施行前，曾依照中華民國銀行公會會員辦理消費者
    金融案件無擔保債務協商機制與金融機構成立協商，惟其有
    不能清償債務情事等云云。然聲請人未提出其如主文所示之
    協商不成立、釋明不可歸責於己之事由及財產收入狀況等證
    明文件到院，爰定期命補正，如有欠缺或遺失，則請向相關
    機構申請補發，如逾期未補正，則駁回其聲請，特此裁定。
中    華    民    國    97    年    6     月    9     日
              民事第四庭    法      官   黃國川
上為正本係照原本作成。
本件不得抗告。
中    華    民    國    97    年    6     月    10    日
                            書  記  官   王美玲
附表：
1.依無擔保債務還款計畫還款之「全部」證明文件（如存摺封面
  、存摺內頁、匯款或轉帳證明等）。
2.聲請人95、97年度綜合所得稅各類所得資料清單、扣繳憑單或
  薪資證明（如提出存摺影本，需檢附存摺封面及存摺內頁，內
  頁並應標示薪資部分）。
3.聲請人申請前5 年內勞保、公保或2 年內全民健保之投保資料
  （包括投保單位及投保金額）。
4.雅雲美容美髮工作坊於更生聲請前5 年內之營利事業所得稅申
  報書及營業人營業稅額申報書影本，及95年每月平均營業額
  6000元、96年每月平均營業額7000元證明資料影本。
5.每月實際支出扶養陳勁宇2000元、陳冠廷6000元證明資料影本
  ，並提出該二人父親陳守誠最近兩年國稅局財產歸屬及所得資
  料清單。
6.聲請更生前2 年內支出勞健保費3500元、交通及通訊費4000
  元、生活費3500元等生活費用證明資料影本。
7.汽車車號YI-1495號行照影本。
8.其餘有不可歸責己之事由致履行顯有重大困難之相關證明文件
  （例如生病、非自願性失業等）。


司法院資訊處製作；財團法人民間司法改革基金會備份。
